臺灣高雄地方法院刑事判決　
111年度審交易字第976號
公  訴  人  臺灣高雄地方檢察署檢察官
被      告  楊哲彥


上列被告因公共危險案件，經檢察官提起公訴（111年度偵字第1
8694號），本院判決如下：
    主  文
楊哲彥犯不能安全駕駛動力交通工具罪，處有期徒刑陸月，併科
罰金新臺幣貳萬元，有期徒刑如易科罰金，罰金如易服勞役，均
以新臺幣壹仟元折算壹日。
    事實及理由
一、本案被告楊哲彥所犯非死刑、無期徒刑、最輕本刑為3年以
    上有期徒刑之罪或高等法院管轄第一審案件，其於準備程序
    進行中，就被訴事實為有罪之陳述，經告知簡式審判程序之
    旨，並聽取當事人之意見後，本院認宜進行簡式審判程序，
    爰依刑事訴訟法第273條之1第1項規定，裁定進行簡式審判
    程序。又因改行簡式審判程序之故，依刑事訴訟法第159條
    第2項之規定，本案不受同法第159條第1項傳聞法則之限制
    ，合先敘明。
二、本案犯罪事實及證據，除犯罪事實欄一第1至3行關於被告前
    案判決及執行情形之記載外，其餘均引用檢察官起訴書所載
    （如附件），並增列「被告於本院審理時之自白」為證據。
三、論罪科刑：　　
  ㈠核被告所為，係犯刑法第185條之3第1項第1款之不能安全駕
    駛動力交通工具罪。
　㈡起訴書雖記載被告前因公共危險案件，經法院判處有期徒刑6
    月確定，於民國107年9月26日執行完畢，被告於受有期徒刑
    執行完畢後，5年內故意再犯本案有期徒刑以上之罪，為累
    犯等語。然檢察官就被告構成累犯之事實及其應加重其刑之
    事項（如被告之特別惡性及對刑罰反應力薄弱等節），未具
    體指出被告刑案資料查註紀錄表以外之相關證明方法，依最
    高法院刑事大法庭110年度台上大字第5660號裁定意旨，本
    院自無庸就此部分依職權調查並為相關之認定，亦無庸依刑
    法第47條第1項規定加重其刑，且被告此部分前科素行僅須
    依刑法第57條第5款規定於量刑時予以審酌即可，附此敘明
    。
  ㈢爰以行為人之責任為基礎，審酌被告理應知悉酒精對人之意
    識能力具有不良影響，仍於酒後吐氣酒精濃度達每公升0.42
    毫克狀況下，罔顧公眾之交通安全，騎乘機車行駛於道路上
    ，所為實可非議；然念被告犯後坦承犯行，態度尚可，且行
    車期間幸未肇事致他人受傷，危害尚未擴大，兼衡被告於本
    院審理時自陳之智識程度及家庭經濟狀況（詳見本院卷第45
    頁）、前有多次犯酒後不能安全駕駛動力交通工具罪經法院
    論罪科刑及執行完畢之素行（詳見臺灣高等法院被告前案紀
    錄表）等一切情狀，量處如主文所示之刑，並諭知易科罰金
    及易服勞役之折算標準。
據上論斷，應依刑事訴訟法第273條之1第1項、第299條第1項前
段、第310條之2、第454條第2項，判決如主文。
本案經檢察官廖春源提起公訴，檢察官范文欽到庭執行職務。
中　　華　　民　　國　　111 　年　　12　　月　　14　　日
                  刑事第五庭    法　官  林明慧
以上正本證明與原本無異。　　　　　　　　　
如不服本判決應於收受送達後20日內向本院提出上訴書狀，並應
敘述具體理由；如未敘述上訴理由者，應於上訴期間屆滿後20日
內向本院補提理由書（均須按他造當事人之人數附繕本）「切勿
逕送上級法院」。
中　　華　　民　　國　　111 　年　　12　　月　　14　　日
                                書記官  鄭永媚
附錄本判決所引法條： 
中華民國刑法第185條之3第1項第1款
駕駛動力交通工具而有下列情形之一者，處3年以下有期徒刑，
得併科30萬元以下罰金：
一、吐氣所含酒精濃度達每公升零點二五毫克或血液中酒精濃度達百分之零點零五以上。　　　　　　　　　　　　　　　
附件：
臺灣高雄地方檢察署檢察官起訴書
                                    111年度偵字第18694號
　　被　　　告　楊哲彥　男　48歲（民國00年00月0日生）
　　　　　　　　　　　　住○○市○○區○○路000號13樓之3
　　　　　　　　　　　　國民身分證統一編號：Z000000000號
上被告因公共危險案件，業經偵查終結，認應提起公訴，茲將犯
罪事實及證據並所犯法條分敘如下：
　　　　犯罪事實
一、楊哲彥前因公共危險案件，經臺灣橋頭地方法院（下稱橋頭
    地院）以106年度審交易字第554號判處有期徒刑6月，於民
    國107年9月26日執行完畢。詎仍不知悔改，於111年6月23日
    18時許，在高雄市○○區○○路000號13樓之3住處飲用高粱酒，
    酒畢，明知吐氣所含酒精濃度達每公升0.25毫克以上者，已
    不得駕駛動力交通工具，仍於翌（24）日7時30分許，在呼
    氣酒精濃度已逾上開標準之情形下，騎乘屬於動力交通工具
    之車牌號碼000-000號普通重型機車行駛於道路。嗣於同日8
    時35分許，行經高雄市鳳山區南正二路、鎮南路口，因形跡
    可疑為警攔檢，並於同日8時43分許施以檢測，得知其吐氣
    所含酒精濃度達每公升0.42毫克後，始發現上情。
二、案經高雄市政府警察局鳳山分局報告偵辦。
　　　　證據並所犯法條
一、證據清單及待證事實
編號 證據方法 待證事實 一 被告楊哲彥於警詢、偵詢時之供述。 被告坦承於上揭時、地，酒後騎乘上開機車上路之事實。 二 酒精濃度測試單、車輛詳細資料報表，呼氣酒精測試器檢定合格證書各1張、高雄市政府警察局舉發違反道路交通管理事件通知單影本2份。 佐證被告酒後騎乘機車，經警測得其呼氣中酒精濃度之酒測值高達每公升0.42毫克之事實。 三 本署刑案資料查註紀錄表1份。 1、被告前因公共危險案件經橋頭地院判決判處有期徒刑6月確定，並執行完畢，再犯本件酒駕犯行之事實。 2、第7次酒駕遭查獲之事實。 
二、核被告楊哲彥所為，係犯刑法第185條之3第1項第1款之酒後
    駕車罪嫌。又被告前曾犯如事實欄所載之罪，此有本署刑案
    資料查註紀錄表1份在卷可憑，其於有期徒刑之執行完畢後5
    年內故意再犯本罪，請依刑法第47條第1項累犯及大法官會
    議釋字第775號解釋意旨，裁量是否加重其刑。
三、依刑事訴訟法第251條第1項提起公訴。
　　此　致
臺灣高雄地方法院
中　　華　　民　　國　 111　　年　　7　　月　　8　　日
　　　　　　　　　　　　　　　檢　察　官  廖春源
上正本證明與原本無異
中　　華　　民　　國　 111　　年　　8 　　月　　17　　日
                              書  記  官  沈毅  

參考法條：
中華民國刑法第185條之3
駕駛動力交通工具而有下列情形之一者，處 3 年以下有期徒刑
，得併科 30 萬元以下罰金：
一、吐氣所含酒精濃度達每公升零點二五毫克或血液中酒精濃度
    達百分之零點零五以上。
二、有前款以外之其他情事足認服用酒類或其他相類之物，致不
    能安全駕駛。
三、服用毒品、麻醉藥品或其他相類之物，致不能安全駕駛。
因而致人於死者，處 3 年以上 10 年以下有期徒刑，得併科 2
百萬元以下罰金；致重傷者，處 1 年以上 7 年以下有期徒刑，
得併科 1 百萬元以下罰金。
曾犯本條或陸海空軍刑法第 54 條之罪，經有罪判決確定或經緩
起訴處分確定，於十年內再犯第 1 項之罪因而致人於死者，處
無期徒刑或 5 年以上有期徒刑，得併科 3 百萬元以下罰金；致
重傷者，處 3 年以上 10 年以下有期徒刑，得併科 2 百萬元以
下罰金。